# 国内信用证议付是否需要按借款处理

提问人：nhkb 时间：2010-01-11 11:33:52
国内信用证应该是是经过银行承兑的、类似银行承兑汇票，但是《国内信用证结算办法》　第二十四条　追索权的行使 　　议付行议付信用证后，对受益人具有追索权。到期不获付款的，议付行可从受益人帐户收取议付金额。 按这个规定，是有风险的，如何处理？

回答人：chenyiwei
比照银行承兑汇票贴现的原则处理。如果承兑行是信誉较好的大型股份制银行，信用风险基本上可以忽略不计，可以终止确认。